【裁判字號】    97,交聲,2702
【裁判日期】    971029
【裁判案由】    交管條例聲異
【裁判全文】
臺灣板橋地方法院交通事件裁定        97年度交聲字第2702號
原處分機關  交通部公路總局臺北區監理所蘆洲監理站
異  議  人
即受處分人  甲○○
上列異議人因違反道路交通管理處罰條例案件，對於交通部公路
總局臺北區監理所蘆洲監理站民國97年9 月16日北監蘆字第裁46
-AY0000000號所為之裁決處分（原舉發案號：臺北市政府警察局
97年8 月8 日北市警交大字第AY0000000 號），聲明異議，本院
裁定如下：
    主  文
異議駁回。
    理  由
一、原處分意旨略以：異議人即受處分人甲○○於民國97年7 月
    25日上午8 時45分許，騎乘車號AXV-928 號普通重型機車，
    行經臺北市○○街時，因跨越分向限制線駛入來車道之違規
    行為，經警掣單舉發，原處分機關乃依道路交通管理處罰條
    例第45條第3 款、第63條第1 項第1 款規定，裁處罰鍰新臺
    幣900 元，並記違規點數1 點。
二、異議意旨略以：異議人係因前方大貨車違停馬路擋住去路無
    法前進，始跨線違規行駛，且由舉發照片可知，照片上並未
    見有紅燈號誌，大貨車前方亦未見供騎士停等紅燈專用之待
    等區，可見當時該大貨車並非在停等紅燈，另由照片中顯示
    前方騎士與異議人之雙腳或單腳並未著地而係騰空，亦與一
    般騎士在停等紅燈時腳會著地之現象有違，益徵當時係在行
    駛狀態而非停等紅燈，況若當時真係在停等紅燈，異議人就
    沒必要跨線違規行駛，反正也會被擋在前面而無法前進，為
    此聲明異議，請求撤銷原處分云云。
三、按汽車駕駛人，爭道行駛有不依規定駛入來車道之情形者，
    處新臺幣600 元以上1800元以下罰鍰，並記違規點數1 點，
    道路交通管理處罰條例第45條第3 款、第63條第1 項第1 款
    分別定有明文。
四、經查：
  (一)本件異議人甲○○於97年7 月25日上午8 時45分許，騎乘車
    號AXV-928 號普通重型機車，行經臺北市○○街時，確有跨
    越分向限制線駛入來車道之違規行為一節，為異議人所不爭
    執，並有舉發照片1 張在卷可稽，自堪認定。
  (二)異議人雖以前開情詞置辯，然證人即負責舉發之臺北市政府
    警察局萬華分局員警周良駿到庭具結證稱：本件舉發單是我
    開立的，當天所有的車輛都在行進當中，異議人的車子就越
    過分向限制線駛入來車車道，我就照相舉發；我當時就是站
    在路旁邊，照片中的大貨車也是在行進當中，並不是違規停
    車，從我一看到異議人，異議人就是一路越過分向限制線逆
    向行駛，但因為當時車子太多，攔停怕有危險，所以用照相
    舉發，我可以確定當時車子都是在行進中；異議人的位置離
    路口還有很長的一段路，我不確定前面是否是紅燈，而且如
    果前面是紅燈，從照片上也可以看出大貨車前面也是有機車
    ，他們還在行進中，因為離路口還有一段距離；我確定那輛
    大貨車還在行進，而且他的右側也有空間讓機車通過等語（
    見本院97年10月28日訊問筆錄第2 、3 頁），以證人周良駿
    係臺北市政府警察局萬華分局之警員，平日職司犯罪偵查及
    道路交通管理、維護交通秩序之指揮稽查等工作，其與異議
    人間，素昧平生又無怨隙，殊無甘冒偽證罪責，故為不實舉
    發之理由存在，且證人周良駿所述，確與舉發照片所顯示之
    客觀情狀相符，自堪採信。至異議人辯稱照片中之大貨車係
    違規停車一節，並無任何證據可資佐證，異議人空言所辯，
    尚難遽行採信，異議人確於前揭時、地，有騎乘上開機車跨
    越分向限制線駛入來車道之違規事實，自堪認定。
五、從而，本件異議人前開違規事證已足堪認定。則原處分機關
    依據前揭道路交通管理處罰條例第45條第3 款、第63條第1
    項第1 款之規定，裁處異議人罰鍰新臺幣900 元，並記違規
    點數1 點，核無違誤。本件異議人之異議為無理由，應予駁
    回。
據上論斷，應依道路交通案件處理辦法第19條，裁定如主文。
中    華    民    國    97    年    10    月    29    日
                      交通法庭   法  官       曾淑娟
如不服本裁定應於送達後5日內向本院提出抗告狀
上列正本證明與原本無異。
                                 書記官       謝雪紅
中    華    民    國    97    年    10    月    29    日


司法院資訊處製作；財團法人民間司法改革基金會備份。
